臺灣臺南地方法院民事裁定　
111年度亡字第9號
聲  請  人  臺灣臺南地方檢察署主任檢察官黃莉琄

代  理  人  劉建華
上列聲請人聲請死亡宣告事件，本院裁定如下：
    主    　文
准對失蹤人李春貴（男，民國前0年0月00日生，身分證統一編號
：Z000000000號，失蹤前最後住所：臺南市○區○○路000巷0號）
為宣告死亡之公示催告。
該失蹤人應自本公示催告揭示於本院公告處之日起三個月內，向
本院陳報現尚生存，如不陳報，本院將宣告其為死亡。
無論何人，凡知該失蹤人之生死者，均應於上開時日以前，將其
所知之事實，陳報本院。
    理　　  由
一、按失蹤人失蹤滿7年後，法院得因利害關係人或檢察官之聲
    請，為死亡之宣告；失蹤人為80歲以上者，得於失蹤滿3年
    後，為死亡之宣告，民法第8條第1項及第2項分別定有明文
    。又法院准許宣告死亡之聲請者，應公示催告，家事事件法
    第156條第1項亦有明文。
二、本件聲請意旨略以：聲請人依臺南○○○○○○○○函請本署檢察官
    向法院聲請該轄區居民李春貴死亡宣告，緣李春貴於民國前
    0年0月00日出生，設籍在臺南市○○里○○路000巷0號○○○○○○○○
    ），係80歲以上在臺有親屬連續3年清查成果皆行蹤不明者
    ，雖未列為失蹤人口，惟查其入出境紀錄、社會安置機構安
    置紀錄、殯葬管理機關殯葬紀錄、相關政府保險、年金或津
    貼請領紀錄及最近3年內就醫紀錄等資料，無當事人相關社
    會活動軌跡或聯絡資訊。又查李春貴之配偶、長子、次子、
    三子皆已歿，在臺之親屬即孫子李柏輝、李伯賢均表示不知
    道李春貴還有哪些親屬，也沒見過李春貴，也不知道要向法
    院聲請死亡宣告；另北華里里長陳春津亦表示：不知道其行
    蹤等語，又李春貴因行方不明於102年4月10日由警受理為協
    尋人口，應認失蹤已滿3年，爰聲請對失蹤人李春貴為死亡
    宣告等語。
三、查聲請人主張之上開事實，業據其提出臺南○○○○○○○○函文、
    親屬、里長之訪查紀錄、入出境資訊連結作業查詢資料、臺
    南市政府社會局函文、臺南市殯葬管理所函文、衛生福利部
    中央健康保險署函文、國軍退除役官兵輔導委員會函文、臺
    南市北區區公所函文、勞動部勞工保險局函文、行政院人事
    行政總處函文、在監在押記錄表、全國刑案資料查註表、三
    親等資料查詢結果、臺南市政府警察局第五分局函文等影本
    為證，另經本院調閱失蹤人李春貴之稅務電子閘門財產所得
    調件明細表、健保、勞保、在監在押、入出境等資料，亦查
    無失蹤人李春貴目前之相關訊息，堪認聲請人之主張為真實
    ，本件聲請於法尚無不合，爰依法為公示催告。
四、再按失蹤人滿百歲者，其陳報期間，得定為自揭示之日起2
    個月以上，家事事件法第156條第3項定有明文，本件失蹤人
    李春貴已滿百歲，自有上開規定之適用，附此敘明。
五、依家事事件法第156條，裁定如主文。
中　　華　　民　　國　　111 　年　　4 　　月　　14　　日
                  家事法庭法　官　許嘉容
以上正本係照原本作成。　　　　　　　　　
如不服本裁定，應於送達後10日內向本院提出抗告狀，並繳納抗
告費新臺幣1,000元。
中　　華　　民　　國　　111 　年　　4 　　月　　14　　日
                          書記官  賴佳柔